【裁判字號】    97,訴,4409
【裁判日期】    971120
【裁判案由】    毒品危害防制條例
【裁判全文】
臺灣板橋地方法院刑事判決              97年度訴字第4409號
公  訴  人  臺灣板橋地方法院檢察署檢察官
被      告  甲○○
                    （現在臺灣嘉義監獄執行）
上列被告因毒品危害防制條例案件，經檢察官提起公訴（97年度
毒偵字第7119號），本院訊問被告為有罪陳述後，改依簡式審判
程序審理，並判決如下：
    主  文
甲○○施用第一級毒品，累犯，處有期徒刑拾月。
    事  實
一、甲○○於民國88年間，因施用毒品案件，經本院以88年度毒
    聲字第7376號裁定送觀察勒戒，經認無繼續施用傾向，而於
    88年12月7 日執行完畢出所，並由臺灣板橋地方法院檢察署
    檢察官以88年度毒偵字第2785號為不起訴處分確定；復於92
    年間因施用毒品案件，經本院以92年度毒聲字第1169號裁定
    觀察勒戒，經認有繼續施用傾向，由本院裁定令入戒治處所
    施以強制戒治後，認成效良好，而經本院以92年度毒聲字第
    3766號裁定停止戒治，所餘戒治期間付保護管束，於92年12
    月25日出所，至93年5 月10日視為執行完畢，刑案部分則經
    本院以92年度訴字第1879號判處有期徒刑8 月，於92年12月
    22日確定，並於93年10月17日縮刑期滿執行完畢。詎明知海
    洛因係毒品危害防制條例第2 條第2 項第1 款所定之第一級
    毒品，依法不得施用、持有，竟基於施用第一級毒品海洛因
    之犯意，於97年5 月4 日17時10分許為警採尿時回溯26小時
    內之某時，在不詳處所，以針筒注射之方式，施用第一級毒
    品海洛因1 次。因另案涉嫌竊盜，經警得其同意採驗尿液結
    果，呈嗎啡陽性反應，而悉上情。
二、案經臺北縣政府警察局板橋分局報告臺灣板橋地方法院檢察
    署檢察官偵查起訴。
    理  由
一、訊據被告甲○○於本院審理中，對上揭事實均已坦承不諱，
    而被告經警於97年5 月4 日下午17時10分許採尿送驗結果（
    檢體編號：A097333 號），呈嗎啡陽性反應，有尿液檢體監
    管紀錄、臺灣檢驗科技股份有限公司濫用藥物尿液檢驗報告
    各1 件在卷可查（見偵查卷第17頁、第18頁）。足見被告所
    為自白與事實相符，而得採為認定之依據。次查，被告於92
    年間因施用毒品案件，經本院以92年度毒聲字第1169號裁定
    觀察勒戒，經認有繼續施用傾向，由本院裁定令入戒治處所
    施以強制戒治後，認成效良好，而經本院以92年度毒聲字第
    3766號裁定停止戒治，所餘戒治期間付保護管束，於92年12
    月25日出所，至93年5 月10日視為執行完畢乙節，有臺灣高
    等法院被告前案紀錄表及刑案查註紀錄表各1 件在卷可稽。
    被告於上開強制戒治執行完畢後再犯本件施用毒品犯行，事
    證明確，犯行堪以認定。
二、按海洛因屬毒品危害防制條例第2 條第2 項第1 款所列之第
    一級毒品，核被告甲○○所為，係犯毒品危害防制條例第10
    條第1 項之施用第一級毒品海洛因罪。其施用前後非法持有
    第一級毒品之低度行為，已為施用之高度行為所吸收，不另
    論罪。又查，被告前於95年間因詐欺等案件，經本院以95年
    度訴字第2612號判處應執行有期徒刑1 年；另於同年因施用
    毒品案件，由本院以95年度訴字第2819號判處有期徒刑1 年
    ，經臺灣高等法院以95年度上訴字第4792號、最高法院以96
    年度台上字第1884號均駁回上訴確定。上開二罪因中華民國
    九十六年罪犯減刑條例公布施行，由臺灣高等法院以96年度
    聲減字第1955號裁定各減為有期徒刑6 月，並定應執行刑為
    有期徒刑11月，於96年10月22日縮刑期滿執行完畢乙節，易
    觀之前述前案紀錄表所載即明。被告於上開有期徒刑執行完
    畢後，5 年內故意再犯本件有期徒刑以上之罪，為累犯，應
    依刑法第47條第1 項之規定加重其刑。爰審酌被告已有施用
    毒品紀錄，竟又為本件犯行，顯見其未知戒除毒癮，意志力
    薄弱，並考量施用毒品乃自戕行為，所生危害非鉅，暨被告
    坦承施用毒品犯行之犯後態度等一切情狀，量處如主文所示
    之刑。
三、末按「除被告所犯為死刑、無期徒刑、最輕本刑為三年以上
    有期徒刑之罪或高等法院管轄第一審案件者外，於前條第一
    項程序進行中，被告先就被訴事實為有罪之陳述時，審判長
    得告知被告簡式審判程序之旨，並聽取當事人、代理人、辯
    護人及輔佐人之意見後，裁定進行簡式審判程序」，刑事訴
    訟法第273 條之1 第1 項定有明文。查本件被告涉犯之毒品
    危害防制條例第10條第1 項之施用毒品罪，法定本刑並非最
    輕本刑為3 年以上有期徒刑之罪，且被告於本院準備程序期
    日中已就被訴事實為有罪之陳述，經告知被告簡式審判程序
    之旨後，被告及公訴人對於本件改依簡式審判程序審理亦均
    表示無意見，是本院即依前揭刑事訴訟法規定，裁定本件進
    行簡式審判程序，附此敘明。另依「法院辦理刑事訴訟案件
    應行注意事項」第144 點之規定，有罪判決書應記載之「犯
    罪事實」，係指符合犯罪構成要件之具體社會事實，如被告
    犯罪之時間、地點、手段以及其他該當於犯罪構成要件而足
    資認定既判力範圍之具體社會事實。至於構成要件以外之其
    他適用法律事實，例如刑法總則之加重或減輕事由，可無須
    在「犯罪事實」欄中記載。爰依上開規定記載本件犯罪事實
    欄，併此敘明。
據上論斷，應依刑事訴訟法第273 條之1 第1 項、第299 條第1
項前段，毒品危害防制條例第10條第1 項，刑法第11條前段、第
47條第1 項，判決如主文。
本案經檢察官王家春到庭執行職務。
中    華    民    國    97    年    11    月    20    日
                  刑事第二十庭  法  官  汪怡君
上列正本證明與原本無異。
如不服本判決，應於判決送達後10日內敘明上訴理由，向本院提
出上訴狀 (應附繕本) ，上訴於臺灣高等法院。其未敘述上訴理
由者，應於上訴期間屆滿後20日內向本院補提理由書「切勿逕送
上級法院」。
                                書記官  田世杰
中    華    民    國    97    年    11    月    20    日
附錄本案論罪科刑法條全文：
毒品危害防制條例第10條
施用第一級毒品者，處六月以上五年以下有期徒刑。
施用第二級毒品者，處三年以下有期徒刑。


司法院資訊處製作；財團法人民間司法改革基金會備份。
